【裁判字號】    89,易,2835
【裁判日期】    900110
【裁判案由】    違反電子遊戲場業管理條例
【裁判全文】
臺灣臺南地方法院刑事判決                        八十九年度易字第二八三五號
    公  訴  人  臺灣台南地方法院檢察署檢察官
    被      告  乙○○
右列被告因違反電子遊戲場業管理條例案件，經檢察官提起公訴 (八十九年度偵字第
一０一二一號)，本院判決如左：
    主  文
乙○○違反未依電子遊戲場業管理條例規定辦理營利事業登記者，不得經營電子遊戲
業之規定，處拘役拾日，如易科罰金以參佰元折算壹日。扣案之「金象王」電子遊
戲機貳台均沒收。
    事  實
一、乙○○明知未依電子遊戲場業管理條例規定辦理營利事業登記者，不得經營電子
    遊戲業之規定，竟自民國八十九年五月十五日起，在台南市○○路○段四五號其
    經營之百香果汁店前，未依電子遊戲場業管理條例之規定辦理營利事業登記，在
    上址擺設「金象王」電子遊戲機二台營業，迄同年八月二十二日在上址為警查獲
    ，並扣押電子遊戲機二台。
二、案經台南市政府移送台灣台南地方法院檢察署檢察官偵查起訴。
    理  由
一、訊據被告乙○○固供承未依法辦理營利事業登記，而於右記時、地擺設電子遊戲
    機二台之事實，惟矢口否認有何犯行，辯稱：該二台電子遊戲機僅供伊自己玩樂
    ，並未對外營業云云，經查本件係台南市警察局第四分局海安派出所接獲民眾檢
    舉有人於右記地點擺設電動玩具，乃派警員甲○○前往調查，甲○○至現場發現
    該二台電子遊戲機擺設於被告所經營之果汁店門前，均有接通電源等事實，業據
    甲○○到庭結證明確，且有電子遊戲機二台扣案足憑，衡諸一般社會經驗法則，
    該二台電子遊戲機既設置於被告所經營之果汁店前，且均接通電源，顯有對外營
    業之情形，設僅係供被告自己玩樂，應無同時擺設二台機種相同之電子遊戲機之
    理。足徵被告所辯與事實不符，核屬空言卸責之詞，不足採信，事證明確，被告
    犯行堪以認定。
二、核被告所為，係違反電子遊戲場業管理條例第十五條之規定，應依同條例第二十
    二條之規定處罰。被告一違規營業行為，持續侵害同一法益，屬於繼續犯單純一
    罪，僅成立一罪，併此敘明。爰審酌被告犯罪之動機、目的、手段、所生危害、
    品行及犯罪後之態度等一切情狀，量處如主文所示之刑，並諭知易科罰金之折算
    標準。扣案之「金象王」電子遊戲機二台為被告所有，供犯罪所用之物，併依法
    宣告沒收。
據上論斷，應依刑事訴訟法第二百九十九條第一項前段、電子遊戲場業管理條例第十
五條、第二十二條、刑法第十一條前段、第四十一條、第三十八條第一項第二款，罰
金罰鍰提高標準條例第二條判決如主文。
本案經檢察官吳佳齡到庭執行職務
中      華      民      國      九十      年      一      月     十     日
  臺灣臺南地方法院刑事第三庭
                                          法  官  吳  孟  良
右正本證明與原本無異。
如不服本判決，應於判決送達後十日內，向本院提出上訴狀。
                                          書記官  岑      玢
中      華      民      國      九十      年      一      月    十      日
附錄法條：
電子遊戲場業管理條例第二十二條
  違反第十五條規定者，處行為人一年以下有期徒刑、拘役或科或併科新台幣五十萬
  元以上二百五十萬元以下罰金。


司法院資訊處製作；財團法人民間司法改革基金會備份。
